ACORDAO-COMPLETO-2498190

ACÓRDÃO DE RELAÇÃO

ACÓRDÃO DE RELAÇÃO 2120/2022 ATA 13/2022 - SEGUNDA CÂMARA

Acórdão 2120/2022-TCU-Segunda Câmara
	Os Ministros do Tribunal de Contas da União, reunidos em Sessão da Segunda Câmara;
	Considerando que as análises empreendidas na fase de instrução revelam irregularidade caracterizada pela acumulação de três benefícios de forma concomitante por Maria Margarida Xavier de Sá, beneficiária da pensão instituída por Abrahao Luiz de Sa, em desacordo com a legislação de regência;
	Considerando que, nos termos do art. 29 da Lei 3.765/1960 e da jurisprudência do TCU, não se admite a percepção cumulada de pensão militar com outros dois benefícios, ainda que se cuide de outros dois benefícios legalmente acumuláveis (Acórdão 2365/2018-TCU-Plenário, 5.263/2020-TCU-Primeira Câmara e 6.656/2020-TCU-Primeira Câmara, dentre outros) ;
	Considerando que os valores pagos indevidamente foram recebidos de boa-fé;
	Considerando os pareceres convergentes da Secretaria de Fiscalização de Integridade de Atos e Pagamentos de Pessoal e de Benefícios Sociais (Sefip) e do Ministério Público junto a este Tribunal; e
	Considerando que este Tribunal, por intermédio do Acórdão 1414/2021-TCU-Plenário (relator Ministro Walton Alencar Rodrigues) , fixou entendimento no sentido da possibilidade de apreciação de ato sujeito a registro mediante relação, na forma do art. 143, inciso II, do Regimento Interno do TCU, nas hipóteses em que a ilegalidade do ato decorra exclusivamente de questão jurídica de solução já pacificada na jurisprudência desta Corte de Contas,
	ACORDAM, com fundamento no art. 71, incisos III e IX, da Constituição Federal de 1988, c/c os arts. 1º, inciso V, e 39, inciso II, da Lei 8.443/1992, e ainda com os arts. 17, inciso III, 143, inciso II, 260 e 262 do Regimento Interno/TCU, em considerar ilegal e negar registro ao ato em exame e expedir os comandos a seguir discriminados.
1. Processo TC-Processo 018.726/2021-6 (PENSÃO MILITAR) 
	1.1. Interessados: Adele Fatima de Sa (XXX.892.087-XX) ; Fatima Luiza de Sa (XXX.457.957-XX) ; Maria Margarida Xavier de Sa (XXX.947.197-XX) ; Ticiane Cosme de Sa (XXX.819.407-XX) .
	1.2. Órgão/Entidade: Comando da Marinha.
	1.3. Relator: Ministro Bruno Dantas.
	1.4. Representante do Ministério Público: Procurador Sergio Ricardo Costa Caribé.
	1.5. Unidade Técnica: Secretaria de Fiscalização de Integridade de Atos e Pagamentos de Pessoal e de Benefícios Sociais (Sefip) .
	1.6. Representação legal: não há.
	1.7. Determinações/Recomendações/Orientações: 
	a) dispensar o ressarcimento das quantias indevidamente recebidas de boa-fé, consoante o Enunciado 106 da Súmula de Jurisprudência do TCU;
	b) determinar ao Comando da Marinha que:
	b.1) no prazo de quinze dias, faça cessar os pagamentos decorrentes do ato ora considerado ilegal, sob pena de responsabilidade solidária da autoridade administrativa omissa, esclarecendo que Maria Margarida Xavier de Sá poderá optar pelo recebimento do benefício relativo à pensão militar, desde que comprove o correto enquadramento nas disposições do art. 29 da Lei 3.765/1960, escolhendo apenas os benefícios legalmente acumuláveis;
	b.2) no prazo de trinta dias, encaminhe ao TCU novo ato de pensão militar contemplando as beneficiárias remanescentes; caso Maria Margarida Xavier de Sá opte pela pensão militar, na forma do item anterior, o novo ato também deverá inclui-la como beneficiária, com as comprovações e esclarecimentos necessários;
	b.3) no prazo de sessenta dias, informe ao TCU as medidas adotadas e disponibilize, por meio do Sistema e-Pessoal, comprovante da data em que as interessadas tomaram conhecimento deste acórdão;
	c) remeter cópia deste acórdão e da instrução da secretaria especializada (peça 9) ao Comando da Marinha.

Segunda Câmara

Comando da Marinha.

Adele Fatima de Sa (XXX.892.087-XX); Fatima Luiza de Sa (XXX.457.957-XX); Maria Margarida Xavier de Sa (XXX.947.197-XX); Ticiane Cosme de Sa (XXX.819.407-XX).

BRUNO DANTAS

não há.

Procurador Sergio Ricardo Costa Caribé.

PENSÃO MILITAR (PMIL)

Secretaria de Fiscalização de Integridade de Atos e Pagamentos de Pessoal e de Benefícios Sociais (Sefip).